最高法院刑事判決　　　　　　　九十六年度台非字第一五０號
上　訴　人　最高法院檢察署檢察總長
被　　　告　甲○○
　　　　　　　　　　號
上列上訴人因被告違反著作權法案件，對於台灣台南地方法院中
華民國九十五年十一月二十九日第一審確定簡易判決（九十五年
度簡字第三四六六號，聲請簡易判決處刑案號：台灣台南地方法
院檢察署九十五年度偵字第一五六六二號），認為部分違法，提
起非常上訴，本院判決如下：
    主  文
原判決關於宣告緩刑違背法令部分撤銷。
    理  由
非常上訴理由稱：「按判決不適用法則或適用不當者，為違背法
令，刑事訴訟法第三百七十八條定有明文。又受二年以下有期徒
刑、拘役或罰金之宣告，而未曾受有期徒刑以上刑之宣告，或前
受有期徒刑以上刑之宣告，執行完畢或赦免後五年內未曾受有期
徒刑以上刑之宣告，認以暫不執行為適當者，得宣告緩刑，刑法
第七十四條亦有明文。而在判決前已受有期徒刑以上刑之宣告確
定者，即不符緩刑條件，至於前所宣告之刑已否執行，在所不問
。因而前已受有期徒刑之宣告者，即不得於後案宣告緩刑，最高
法院五十四年台非字第一四八號著有判例可供參照。本案被告甲
○○前於九十五年間，因違反著作權法案件，經台灣台南地方法
院於九十五年五月二十二日以九十五年度訴字第一八四號判處有
期徒一年四月，緩刑三年，並於同年六月十二日確定，有台灣高
等法院被告前案紀錄表及刑案資料查註紀錄表可稽，原審於九十
五年十一月二十九日為本件判決，自不得再為被告緩刑之宣告，
乃原判決予以宣告緩刑二年，應有適用法則不當之違法。案經確
定，爰依刑事訴訟法第四百四十一條、第四百四十三條提起非常
上訴，以資糾正。」等語。
本院按判決不適用法則或適用不當者，為違背法令，刑事訴訟法
第三百七十八條定有明文。又受二年以下有期徒刑、拘役或罰金
之宣告，認為以暫不執行為適當而得宣告緩刑者，以未曾受有期
徒刑以上刑之宣告，或前受有期徒刑以上刑之宣告，執行完畢或
赦免後，五年以內未曾受有期徒刑以上刑之宣告者為限，此觀刑
法第七十四條之規定甚明。故被告是否曾受有期徒刑以上刑之宣
告，乃本案得否宣告緩刑之前提要件，倘被告在本案判決前，曾
受有期徒刑以上刑之宣告並已確定，即不合緩刑要件，如仍為緩
刑之宣告者，即屬判決適用法則不當，其判決當然為違背法令。
查本件被告甲○○前因違反著作權法案件，經台灣台南地方法院
於民國九十五年五月二十二日以九十五年度訴字第一八四號判處
有期徒一年四月，緩刑三年，並於同年六月十四日確定，有上開
案號卷宗可考，復有台灣高等法院被告前案紀錄表及刑案資料查
註紀錄表各一份在卷足稽。則被告所犯本件違反著作權法案件，
原審法院於九十五年十一月二十九日為判決時，即不合於緩刑要
件，自不得為緩刑之宣告。乃原判決不察，於量處被告有期徒刑
陸月，如易科罰金，以銀元佰元即新台幣玖佰元折算壹日外，
尚併予宣告緩刑貳年；是就緩刑部分，顯有判決適用法則不當之
違背法令。案經確定，非常上訴意旨執以指摘，洵有理由。惟原
判決尚非不利於被告，應由本院將原判決關於宣告緩刑違背法令
部分撤銷，以資糾正。
據上論結，應依刑事訴訟法第四百四十七條第一項第一款前段，
判決如主文。
中　　華　　民　　國　九十六　年　　六　　月　 十四 　日
                      最高法院刑事第十一庭
                          審判長法官  林　永　茂
                                法官  洪　文　章
                                法官  蘇　振　堂
                                法官  蕭　仰　歸
                                法官  何　菁　莪
      本件正本證明與原本無異
                                      書  記  官
中　　華　　民　　國　九十六　年　　六　　月　二十一　日
                                                Ａ
